【裁判字號】    97,易,749
【裁判日期】    980430
【裁判案由】    違反性騷擾防治法
【裁判全文】
臺灣嘉義地方法院刑事判決               97年度易字第749號
公  訴  人  臺灣嘉義地方法院檢察署檢察官
被      告  丁○○
選任辯護人  黃逸柔律師（法律扶助律師）
上列被告因違反性騷擾防治法案件，經檢察官提起公訴（97年度
偵字第3468號），本院判決如下：
    主  文
丁○○意圖性騷擾，乘人不及抗拒而為觸摸其臀部之行為，處有
期徒刑肆月，如易科罰金，以新臺幣壹仟元折算壹日。
    犯 罪 事 實
一、丁○○基於意圖性騷擾，乘人不及抗拒而為觸摸臀部之犯意
    ，於民國（下同）97年4月9日晚間8時30分許，在嘉義縣新
    港鄉○○村○○路「奉天宮」前，排隊領取「媽祖遶境」活
    動現場發放之免費飲料時，因見人潮眾多，有機可趁，竟趁
    已成年之Ａ女（代號3563H9702，姓名年籍詳卷附對照表）
    排隊在其左前方，不及抗拒之際，突然伸手接續觸摸Ａ女臀
    部2下，Ａ女於第2次遭觸摸臀部性騷擾後，隨即轉頭查看，
    並喊叫「有人摸我屁股」等語，而丁○○見狀立即轉身離開
    排隊人群，Ａ女不甘遭到性騷擾，偕同其胞姐即代號甲○○○○○○○○○，及丙○男友即代號乙○○○○○○○○○於前揭領取飲料區附近
    等候丁○○出現，迨至同日晚間9時30分許，Ａ女及其胞姐
    甲○○○○○○○○○終發現丁○○，遂告知丙○男友乙○○○○○○○○○，而
    乙○○○○○○○○○即憤而出手毆打丁○○（乙○○○○○○○○○所涉傷害部
    分，另經本院判決判處有期徒刑3月，如易科罰金，以新臺
    幣1,000元折算1日，緩刑2年確定），並經警到場處理，始
    悉上情。
二、案經Ａ女訴由嘉義縣警察局民雄分局報告嘉義地方法院檢察
    官偵查起訴。
    理  由
一、證據能力部分：
    按被告以外之人於審判外之言詞或書面陳述，除法律有規定
    者外，不得作為證據，刑事訴訟法第159條第1項定有明文。
    又按被告以外之人於審判外之陳述，雖不符合同法第159條
    之1至第159條之4之規定，但經當事人於審判程序同意作為
    證據，法院審酌該言詞陳述或書面陳述作成時之情況，認為
    適當者，亦得為證據。當事人、代理人或辯護人於法院調查
    證據時，知有第159條第1項不得為證據之情形，而未於言詞
    辯論終結前聲明異議者，視為有前項之同意，刑事訴訟法第
    159條第1項及第159條之5分別定有明文。經查：（一）證人
    甲○○○○○○○○○於警詢之陳述，係被告以外之人於審判外之陳述
    ，屬傳聞證據，被告之辯護人於本院審理時爭執其證據能力
    ，是證人甲○○○○○○○○○此部分之陳述，應認無證據能力。然按
    被告以外之人於警訊時所為之陳述，若僅援為檢驗其偵審程
    序中之證詞與其先前陳述是否一致時，即無上開傳聞法則之
    適用，於該等情形仍得作為證據（最高法院94年度臺上字第
    6881號判決參照）。即上開證人於警訊中之陳述，雖不得作
    為認定被告成立犯罪與否之證據，惟仍得作為檢驗渠等於偵
    審程序中證詞憑信性之彈劾證據。（二）除上開證人甲○○○○○○○○○警詢時之陳述外，其餘本件判決下列所引之供述證據，
    雖屬傳聞證據，惟當事人於本院審判期日中表示無意見不予
    爭執，且迄至言詞辯論終結前亦未表示異議，本院審酌上開
    證據資料製作時之情況，尚無違法不當及證明力明顯過低之
    瑕疵，亦認為以之作為證據應屬適當，故依前開規定，逕依
    刑事訴訟法第159條之5規定，認前揭證據資料均有證據能力
    。
二、訊據被告丁○○固坦承有於97年4月9日晚間於嘉義縣新港鄉
    ○○村○○路「奉天宮」前，排隊領取「媽祖遶境」活動現
    場發放免費飲料，然矢口否認有何意圖性騷擾，乘人不及抗
    拒而為觸摸其臀部之犯行，辯稱：伊並未觸摸丙○之臀部，丙○及其姐證人甲○○○○○○○○○可能認錯，因伊領完飲料後發現伊
    兒子不見，才離開領飲料現場到附近找伊兒子，丙○告伊是
    作為她男友563H9702B打伊之脫罪理由云云。經查：
(一)告訴人丙○於97年4月9日晚間8時30分許，在嘉義縣新港鄉○○村○○路「奉天宮」前，排隊領取飲料，在排隊過程中，
    有人用手觸摸其臀部，過沒多久又摸第2次，令丙○覺得噁心
    ，而喊有人摸其屁股，轉頭查看即看就見到被告的臉，被告
    旋轉身要往後擠到人群外，當時人很多，都面向前面領飲料
    ，只有被告於其叫喊時轉頭擠到人群外等情，迭據告訴人丙○於警詢、偵訊及本院審理時證述綦詳（見偵卷第7、8頁，
    及本院卷第37、38頁、第85至92頁），核與證人甲○○○○○○○○○
    於本院審理時之證述：伊與其胞妹丙○於97年4月9日晚間8時
    30分許，在嘉義縣新港鄉○○村○○路「奉天宮」前，排隊
    領取飲料，很多人在擠，伊聽到丙○說「有人摸我屁股」，
    當時只有丁○○1人往人群外擠出等語（見本院卷第93至97
    頁）相符，復有發放免費飲料之廣告傳單1紙附卷可參（見
    偵卷第43頁）。另案發當時丙○在其姐即證人甲○○○○○○○○○之
    前方，中間並無隔人，至於被告則在丙○右肩後方即證人甲○○○○○○○○○右方等情，亦經丙○於本院審理時之證述明確（見本
    院卷第91、92頁），且與證人甲○○○○○○○○○於本院審理時之證
    述：我排在我妹後面，丁○○在我妹右後側，我聽到我妹說
    「有人摸我屁股」，丁○○就由我右邊轉身往人群擠出等語
    （見本院卷第93頁）相符。參以被告丁○○於本院審理時亦
    供稱伊有於上開時、地排隊領飲料，且因人多須「用擠的」
    等情（見本院卷第103頁），堪認證人丙○前揭指證即非子虛
    杜撰；再者，丙○與被告並不認識，亦無仇怨或金錢糾紛，
    亦為被告供承在卷（見警卷第2頁），衡情當不至於甘冒偽
    證罪之處罰設詞構陷被告之理，是告訴人丙○上開指證之內
    容即堪採信。而由前揭丙○指述內容以觀，被告於案發當時
    原位於丙○右後方，排隊領飲料，處於伸手即得以碰觸丙○臀
    部之位置，且當時排隊領飲料之人群很多，皆面向前方，惟
    被告於丙○喊稱有人摸其屁股後，即放棄領取飲料轉身離去
    ，足認被告應係認排隊領飲料之人潮眾多，有機可趁，而趁
    丙○位於在其左前方，不及抗拒之際，觸摸丙○屁股，嗣經丙○發覺，而急於逃離現場等情，至為灼然。
(二)被告雖辯稱：丙○及證人甲○○○○○○○○○可能認錯人云云。然查
    如前所述，證人丙○證稱伊轉頭時有見到被告的臉，另證人
    H甲○○○○○○○○○於本院審理時證稱：伊是因為只有被告1人轉身
    擠出人群而注意到被告等語（見本院卷第95頁），衡情證人
    丙○因臀部被觸摸而轉頭看到被告之臉，除如其所述感到「
    噁心」外，對於被告之臉當印象深刻，又當時排隊領飲料之
    人固然眾多，惟只有被告1人突然放棄領飲料轉身離去，被
    告此舉必然引起證人H甲○○○○○○○○○注意，參以事情發生後，
    丙○、丙○之男友即證人563H9702B及證人H甲○○○○○○○○○均在飲
    料區附近等候用手觸摸丙○臀部之人出現，而當被告出現時
    ，丙○及證人H甲○○○○○○○○○均同時指認被告為觸摸丙○臀部之
    人等情，亦經證人563H9702A及證人H乙○○○○○○○○○證述在卷（
    見本院卷第94、98頁），故由丙○及證人甲○○○○○○○○○前揭證
    述見到被告之過程，及渠等2人於領飲料現場等候被告，於
    被告出現時即同時指認被告為觸摸丙○臀部之人等情以觀，
    足認丙○及證人甲○○○○○○○○○並無誤認之情形，要無疑義。
(三)被告雖另於本院審理時辯稱：伊離開領飲料現場，係因伊領
    完飲料後，才到附近找伊兒子云云。然查被告於本院準備程
    序中，先係供稱：97年4月9日8點30分最後1次領完飲料後，
    即去逛奉天宮前攤位等語（見本院卷第23頁），後供稱：當
    天晚上8時40分，伊原本等著領飲料，發現伊兒子不見，才
    離開領飲料現場找伊兒子等語（見本院卷第54頁），是就被
    告離開領料現場前，究係正在排隊領飲料或業已領完飲料，
    以及其離開之原因究係逛攤位或係找其兒子等情，其先後3
    次於本院準備及審理程序中所言，均有不同，故其上開辯解
    是否實在，已顯可疑；參以證人丙○及H甲○○○○○○○○○均證稱渠
    等排隊之位置距離發送飲料之攤位1公尺多，不到2公尺等語
    （見本院卷第87、94頁），以被告當時所排位置，顯然伸手
    亦無法取得發送飲料之攤位所發送之飲料，故其辯稱：伊因
    領完領料，才離開領飲料現場，到附近找伊兒子云云，即難
    憑採。
(四)被告又辯稱：丙○告我，係作為其男友即證人H乙○○○○○○○○○脫
    罪之理由云云。經查，證人丙○、證人H甲○○○○○○○○○及證人H乙○○○○○○○○○等人於丙○被觸摸臀部後，即於前揭領飲料現場等
    候被告再度出現，嗣於97年4月9日晚間9時30分許，證人丙○
    、證人H甲○○○○○○○○○發現被告，並告知證人H乙○○○○○○○○○後，
    證人H乙○○○○○○○○○即趨前毆打被告等情，迭據證人H乙○○○○○○○○○於警詢、及本院審理時坦承不諱（見本院卷第40、41頁、
    第98頁），證人H乙○○○○○○○○○並經本院判決判處有期徒刑3月
    ，如易科罰金，以新臺幣1,000元折算1日，緩刑2年等情，
    並有本院97年度嘉簡字第768號判決及97年度簡上字第156號
    判決在卷可稽見本院卷第106、107頁）；另證人丙○於警詢
    、偵訊及本院審理時亦證稱證人H乙○○○○○○○○○確有毆打被告
    等語（見偵卷第8頁、本院卷第38、87頁），故由丙○、及證
    人H乙○○○○○○○○○於事故發生後迄今從未否認毆打被告等情觀
    之，被告此項辯解委無足取。
(五)被告辯護人於本院審理時雖陳稱證人H甲○○○○○○○○○就前揭被
    告轉身於人群中擠出去後，是否有將飲料取至被告之機車置
    放一節於警詢及本院審理時前後證述不一，而彈劾證人H甲○○○○○○○○○前揭證詞之證明力，主張其證詞不足採云云。惟按
    告訴人、證人之陳述有部分前後不符，或相互間有所歧異時
    ，究竟何者為可採，法院仍得本其自由心證予以斟酌，非謂
    一有不符或矛盾，即應認其全部均為不可採信（最高法院74
    年台上1599號判例意旨參照）；且人之記憶本有因觀察力、
    注意力及記憶力不同而不完整及遺忘之缺陷，隨著時間的經
    過會漸趨模糊，尤其對案發經過之細節更容易模糊淡忘，倘
    其主要陳述一致，仍應得採為裁判之基礎。查證人H甲○○○○○○○○○固於警詢時證稱被告轉身於人群中擠出去後，有將飲料
    取至被告之機車置放等語（見本院卷第39頁），而於本院審
    理時則否認見到被告將飲料拿到機車置放（見本院卷第96頁
    ），然此部分之事實，與丙○被觸摸臀部無關，故證人H甲○○○○○○○○○或係就此部分細節未形成正確之記憶內容，或於事後
    於本院審理時遺忘，均屬人之常情，本院審酌證人H甲○○○○○○○○○就被告犯罪主要過程及方式之描述與其偵訊時證述（見
    均卷第8、9頁）一致，又與證人丙○之證述互核相符，揆諸
    上開說明，自得予以斟酌採信證人H甲○○○○○○○○○前揭有關被
    告於丙○喊叫「有摸我屁股後」即轉身離去之證詞作為認定
    被告犯罪事實之基礎。
(六)至被告雖有中度精神障礙，而領有中華民國身心障礙手冊，
    此有上開中華民國身心障礙手冊影本在卷可證（見本院卷第
    27頁），惟依被告於警詢、偵查及本院審理時所述，被告對
    於其前揭排隊領取飲料之時間、次數、經過、即排隊領取飲
    料之人潮眾多等細節，均能清楚記憶並完整陳述，且應對正
    常，尚知提出諸多辯解為己辯護，可見被告對於事物之理解
    能力及可能負擔之法律責任，實係有所認識且知迴避以圖卸
    責，自難認定被告於本案行為時之精神狀態或心智能力有何
    顯較常人減低之情形，附此敘明。
(七)綜上所述，被告上開辯解均不足採信，本件事證明確，被告
    犯行堪以認定，應依法論科。
三、核被告所為係犯性騷擾防治法第25條第1項意圖性騷擾，乘
    人不及抗拒而為觸摸其臀部之行為罪。被告以單一犯意，於
    密接時、地，觸摸丙○臀部2下，侵害同一法益，應視為數個
    舉動之接續犯行，而包括認定為1行為予以評價，為接續犯
    。爰審酌被告乘被害人Ａ女不及抗拒，接續觸摸其臀部2次
    ，非但違反Ａ女意願，嚴重侵犯Ａ女之人格尊嚴，兼以犯後
    飾詞否認，且迄未與丙○和解，賠償丙○損害，並獲其諒解，
    態度不佳，暨其犯罪動機、手段等一切情狀，量處如主文所
    示之刑，並諭知易科罰金之折算標準。
據上論斷，應依刑事訴訟法第299條第1項前段，性騷擾防治法第
25條第1項，刑法第11條前段、第41條第1項，判決如主文。
本案經檢察官王輝興到庭執行職務。
中    華    民    國    98    年    4     月    30    日
                刑事第五庭    審判長法  官  蔡廷宜
                                    法  官  曾宏揚
                                    法  官  啟夫
以上正本證明與原本無異。
如不服本判決應於收受判決後10日內向本院提出上訴書狀，並應
敘述具體理由；其未敘述上訴理由者，應於上訴期間屆滿後20日
內向本院補提理由書（均須按他造當事人之人數附繕本）「切勿
逕送上級法院」。告訴人或被害人如對於本判決不服者，應具備
理由請求檢察官上訴，其上訴期間之計算係以檢察官收受判決正
本之日期為準。
中    華    民    國    98    年    4     月    30    日
                                    書記官  侯麗茹
附錄本判決論罪法條：
性騷擾防治法第25條第1項
意圖性騷擾，乘人不及抗拒而為親吻、擁抱或觸摸其臀部、胸部
或其他身體隱私處之行為者，處二年以下有期徒刑、拘役或科或
併科新臺幣十萬元以下之罰金


司法院資訊處製作；財團法人民間司法改革基金會備份。
